臺灣臺北地方法院民事裁定
111年度勞執字第95號
聲  請  人  林倩汝  
            劉亦倫  
            陳子璇  

            葉信妤  
            江柏萱  
            潘盈辰  
            陳詠婕  

            王姵淳  
            鄭琬儒  
            管家青  

            陳裕翔  
            吳美瑩  
            邱馨葇  
            陳岱欣  
            楊昀真  
            葉祉含  
            吳冠緯  

兼  共  同
代  理  人  劉玟萱  
相  對  人  尹星知識管理顧問股份有限公司


法定代理人  郭勝詮  
上列當事人間聲請勞資爭議執行裁定事件，本院裁定如下：
    主  文
民國一一一年十月二十五日臺北市政府勞動局勞資爭議調解紀錄
如附表所示之調解方案，准予強制執行。
聲請程序費用由相對人負擔。
    理  由
一、聲請意旨略以：兩造間於民國111年10月25日經台北市政府
    勞動局勞資爭議調解成立，相對人同意按附表方式給付聲請
    人，然迄未給付，為此依勞資爭議處理法第59條第1項規定
    聲請准予強制執行等語。
二、按勞資爭議經調解成立或仲裁者，依其內容當事人一方負私
    法上給付義務，而不履行其義務時，他方當事人得向該管法
    院聲請裁定強制執行並暫免繳裁判費；於聲請強制執行時，
    並暫免繳執行費，勞資爭議處理法第59條第1項定有明文。
    查聲請人前揭主張，業據其提出臺北市政府勞動局勞資爭議
    調解紀錄影本及聲請人存摺封面及明細為證，並經本院調閱
    勞資爭議調解卷宗查核無誤，則聲請人以相對人未依上開調
    解內容履行其義務，據以聲請裁定強制執行，經核與首揭規
    定並無不合，應予准許。
三、依勞資爭議處理法第59條，非訟事件法第21條第2項、第24
    條第1項，民事訴法第95條、第78條，裁定如主文。
中　　華　　民　　國　　111 　年　　12　　月　　13　　日
                    勞動法庭  法　官　曾育祺
以上正本係照原本作成。
如不服本裁定應於送達後10日內向本院提出抗告狀，並繳納抗告
費新臺幣1,000元。
中　　華　　民　　國　　111 　年　　12　　月　　13　　日
                              書記官  林祐均
附表：
編號 調解方案 1 勞方葉祉含與資方雙方同意就本案爭議事項（積欠工資、資遣費、特休未休折算工資、勞健保已扣未繳、勞工退休(6％)等）以新臺幣（以下同）92,455元整達成和解；資方將前述和解金額分3期給付，第一期民國(以下同）111年11月15日、第二期年111年12月15日、第三期112年1月16日，前兩期支付1萬元，第三期支付72,455元，匯入勞方指定帳戶（戶名：葉祉含，銀行：中國信託822民安分行，帳號：000000000000)，如有一期未付，視同全部到期。 2 勞方楊昀真與資方雙方同意就本案爭議事項（積欠工資、資遣費、特休未休折算工資、勞健保已扣未繳、勞工退休(6％)等）以新臺幣（以下同）22,002元整達成和解；資方將前述和解金額分3期給付，第一期民國(以下同）111年11月15日、第二期年111年12月15日、第三期112年1月16日，前兩期支付1萬元，第三期支付2元，匯入勞方原薪轉帳戶，如有一期未付，視同全部到期。 3 勞方潘盈辰與資方雙方同意就本案爭議事項（積欠工資、資遣費、特休未休折算工資、勞健保已扣未繳、勞工退休(6％)等）以新臺幣（以下同）300,432元整達成和解；資方將前述和解金額分3期給付，第一期民國(以下同）111年11月15日、第二期年111年12月15日、第三期112年1月16日，前兩期支付1萬元，第三期支付280,432元，匯入勞方指定帳戶（戶名：潘盈辰，銀行帳號：玉山銀行808北屯分行、帳號0000000000000)，如有一期未付，視同全部到期。 4 勞方陳裕翔與資方雙方同意就本案爭議事項（積欠工資、資遣費、特休未休折算工資、勞健保已扣未繳、勞工退休(6％)等）以新臺幣（以下同）149,482元整達成和解；資方將前述和解金額分3期給付，第一期民國(以下同）111年11月15日、第二期年111年12月15日、第三期112年1月16日，前兩期支付1萬元，第三期支付129,482元，匯入勞方指定帳戶（戶名：陳裕翔，銀行：中國信託822站前分行，帳號：000000000000)，如有一期未付，視同全部到期。 5 勞方劉亦倫與資方雙方同意就本案爭議事項（積欠工資、資遣費、特休未休折算工資、勞健保已扣未繳、勞工退休(6％)等）以新臺幣（以下同）149,568元整達成和解；資方將前述和解金額分3期給付，第一期民國(以下同）111年11月15日、第二期年111年12月15日、第三期112年1月16日，前兩期支付1萬元，第三期支付129,568元，匯入勞方指定帳戶(戶名：劉亦倫，銀行：國泰世華013景美分行，帳號：000000000000)，如有一期未付，視同全部到期。 6 勞方管家青與資方雙方同意就本案爭議事項（積欠工資、資遣費、特休未休折算工資、勞健保已扣未繳、勞工退休(6％)等）以新臺幣（以下同）182,477元整達成和解；資方將前述和解金額分3期給付，第一期民國(以下同）111年11月15日、第二期年111年12月15日、第三期112年1月16日，前兩期支付1萬元，第三期支付162,477元，匯入勞方指定帳戶(戶名：管家青，銀行：玉山銀行808五權分行，帳號：0000000000000)，如有一期未付，視同全部到期。 7 勞方王姵淳與資方雙方同意就本案爭議事項（積欠工資、資遣費、特休未休折算工資、勞健保已扣未繳、勞工退休(6％)等）以新臺幣（以下同）72,571元整達成和解；資方將前述和解金額分3期給付，第一期民國(以下同）111年11月15日、第二期年111年12月15日、第三期112年1月16日，前兩期支付1萬元，第三期支付52,571元，匯入勞方指定帳戶(戶名：王姵淳，銀行：中國信託822永和分行，帳號：000000000000)，如有一期未付，視同全部到期。 8 勞方陳詠婕與資方雙方同意就本案爭議事項（積欠工資、資遣費、特休未休折算工資、勞健保已扣未繳、勞工退休(6％)等）以新臺幣（以下同）93,970元整達成和解；資方將前述和解金額分3期給付，第一期民國(以下同）111年11月15日、第二期年111年12月15日、第三期112年1月16日，前兩期支付1萬元，第三期支付73,970元，匯入勞方指定帳戶(戶名：陳詠婕，銀行：中國信託822瑞光分行，帳號：000000000000），如有一期未付，視同全部到期。 9 勞方陳子璇與資方雙方同意就本案爭議事項（積欠工資、資遣費、特休未休折算工資、勞健保已扣未繳、勞工退休(6％)等）以新臺幣（以下同）137,677元整達成和解；資方將前述和解金額分3期給付，第一期民國(以下同）111年11月15日、第二期年111年12月15日、第三期112年1月16日，前兩期支付1萬元，第三期支付117,677元，匯入勞方指定帳戶(戶名：陳子璇，銀行：中國信託822南中壢分行，帳號：000000000000），如有一期未付，視同全部到期。 10 勞方葉信妤與資方雙方同意就本案爭議事項（積欠工資、資遣費、特休未休折算工資、勞健保已扣未繳、勞工退休(6％)等）以新臺幣（以下同）40,188元整達成和解；資方將前述和解金額分3期給付，第一期民國(以下同）111年11月15日、第二期年111年12月15日、第三期112年1月16日，前兩期支付1萬元，第三期支付20,188元，匯入勞方指定帳戶(戶名：葉信妤，銀行：玉山銀行808竹南分行，帳號：0000000000000），如有一期未付，視同全部到期。 11 勞方江柏萱與資方雙方同意就本案爭議事項（積欠工資、資遣費、特休未休折算工資、勞健保已扣未繳、勞工退休(6％)等）以新臺幣（以下同）41,327元整達成和解；資方將前述和解金額分3期給付，第一期民國(以下同）111年11月15日、第二期年111年12月15日、第三期112年1月16日，前兩期支付1萬元，第三期支付21,327元，匯入勞方原薪轉帳戶，如有一期未付，視同全部到期。 12 勞方林倩汝與資方雙方同意就本案爭議事項（積欠工資、資遣費、特休未休折算工資、勞健保已扣未繳、勞工退休(6％)等）以新臺幣（以下同）103,828元整達成和解；資方將前述和解金額分3期給付，第一期民國(以下同）111年11月15日、第二期年111年12月15日、第三期112年1月16日，前兩期支付1萬元，第三期支付83,828元，匯入勞方指定帳戶(戶名：林倩汝，銀行：中國信託822，帳號：000000000000），如有一期未付，視同全部到期。 13 勞方吳美瑩與資方雙方同意就本案爭議事項（積欠工資、資遣費、特休未休折算工資、勞健保已扣未繳、勞工退休金提撥（6％)等）以新臺幣（以下同）160,107元整達成和解；資方將前述和解金額分3期給付，第一期民國（以下同）111年11月15日、第二期年111年12月15日、第三期112年1月16日，前兩期支付1萬元，第三期支付140,107元，匯入勞方指定帳戶（戶名：吳美瑩，銀行：永豐銀行807營業部，帳號：00000000000000)，如有一期未付，視同全部到期。 14 勞方吳冠緯與資方雙方同意就本案爭議事項（積欠工資、資遣費、特休未休折算工資、勞健保已扣未繳、勞工退休金提撥（6％)等）以新臺幣（以下同）341,520元整達成和解；資方將前述和解金額分3期給付，第一期民國（以下同）111年11月15日、第二期年111年12月15日、第三期112年1月16日，前兩期支付1萬元，第三期支付321,520元，匯入勞方指定帳戶（戶名：吳冠緯，銀行：凱基銀行809民生分行，帳號：00000000000000)，如有一期未付，視同全部到期。 15 勞方劉玟萱與資方雙方同意就本案爭議事項（積欠工資、資遣費、特休未休折算工資、勞健保已扣未繳、勞工退休金提撥（6％)等）以新臺幣（以下同）240,703元整達成和解；資方將前述和解金額分3期給付，第一期民國（以下同）111年11月15日、第二期年111年12月15日、第三期112年1月16日，前兩期支付1萬元，第三期支付220,703元，匯入勞方指定帳戶（戶名：劉玟萱，銀行：凱基銀行809民生分行，帳號：00000000000000)，如有一期未付，視同全部到期。 16 勞方鄭琬儒與資方雙方同意就本案爭議事項（積欠工資、資遣費、特休未休折算工資、勞健保已扣未繳、勞工退休(6％)等）以新臺幣（以下同）182,244元整達成和解；資方將前述和解金額分3期給付，第一期民國(以下同）111年11月15日、第二期年111年12月15日、第三期112年1月16日，前兩期支付1萬元，第三期支付162,244元，匯入勞方指定帳戶(戶名：鄭琬儒，銀行：中國信託822景美分行，帳號：000000000000），如有一期未付，視同全部到期。 17 勞方邱馨葇與資方雙方同意就本案爭議事項（積欠工資、資遣費、特休未休折算工資、勞健保已扣未繳、勞工退休金提撥（6％)等）以新臺幣（以下同）153,693元整達成和解；資方將前述和解金額分3期給付，第一期民國（以下同）111年11月15日、第二期年111年12月15日、第三期112年1月16日，前兩期支付1萬元，第三期支付133,693元，匯入勞方指定帳戶（戶名：邱馨葇，銀行：永豐銀行807營業部，帳號：00000000000000)，如有一期未付，視同全部到期。 18 勞方陳岱欣與資方雙方同意就本案爭議事項（積欠工資、資遣費、特休未休折算工資、勞健保已扣未繳、勞工退休(6％)等）以新臺幣（以下同）56,197元整達成和解；資方將前述和解金額分3期給付，第一期民國(以下同）111年11月15日、第二期年111年12月15日、第三期112年1月16日，前兩期支付1萬元，第三期支付36,197元，匯入勞方指定帳戶(戶名：陳岱欣，銀行：中國信託822板橋分行，帳號：000000000000），如有一期未付，視同全部到期。